# 分公司注销，总公司与分公司的账务如何处理

提问人：scczj 时间：2019-11-14 11:19:28
目前分公司已完成所有注销程序，账务上其他应付款还有 25 万，其中24.6万是付给总公司的，剩余 0.4万是员工扣款，应交税费-0.7万，未分配利润-24.3 万。请问分公司跟总公司的账务要怎么处理，使得分公司的报表数额全为 0.

回答人：chenyiwei
分公司的账务处理比较简单，在确定尚存的债权债务无需再进行结算的情况下（特别要注意确认员工扣款和税款结余的处理），将无需退还给员工的扣款转入营业外收入，将不再申请退还的多缴税款计入营业外支出，然后将各科目对冲结平即可。